臺灣新北地方法院刑事判決
111年度審交易字第783號
公  訴  人  臺灣新北地方檢察署檢察官
被      告  林峻賢



上列被告因過失傷害案件，經檢察官提起公訴（111 年度偵字第
12941 號），本院判決如下：
    主  文
林峻賢犯過失傷害罪，處拘役貳拾日，如易科罰金，以新臺幣壹
仟元折算壹日。
    事實及理由
壹、查被告林峻賢所犯係死刑、無期徒刑、最輕本刑為3 年以上
    有期徒刑以外之罪，其於準備程序就被訴事實為有罪之陳述
    ，經告知簡式審判程序之旨，並聽取其與檢察官之意見後，
    本院認無不得或不宜改依簡式審判程序進行之處，爰依刑事
    訴訟法第273 條之1 第1 項、第284 條之1 之規定，裁定進
    行簡式審判程序。
貳、本案犯罪事實、證據及應適用之法條，除補充「被告林峻賢
    於111 年8 月11日本院準備程序及審理時之自白（參本院卷
    附當日各該筆錄）」為證據外，餘均引用附件即檢察官起訴
    書之記載。
叁、審酌被告為領有合格駕駛執照之人，在公用道路上駕駛車輛
    之期間，本應時時注意並遵守道路交通安全規則，以維護自
    身及其他用路人之生命、身體或財產之安全，卻於案發時地
    ，行經閃光路口未減速慢行並注意車前狀況，因而造成本件
    交通事故，並致告訴人黃太郎受有附件犯罪事實欄一所示之
    傷害，實有不該，惟本件交通事故之發生，未可全數歸責於
    被告，肇事之一方即告訴人亦有未注意支線道應讓幹線道車
    輛先行之與有過失，兼衡被告之素行、教育程度、職業、家
    庭經濟與生活狀況，以及犯後終能坦承犯行，態度勉可，然
    迄今未能與告訴人達成和解或成立調解，亦未取得告訴人之
    諒解等一切情狀，量處如主文所示之刑，並諭知易科罰金之
    折算標準，以資處罰。
肆、本判決係依刑事訴訟法第310 條之2 及第454 條所製作之簡
    化判決，依法僅需記載犯罪事實、證據名稱及應適用之法條
    ，並得以簡略方式為之，如認定之犯罪事實、證據及應適用
    之法條，與檢察官起訴書之記載相同者，得引用之，附此敘
    明。
據上論斷，應依刑事訴訟法第273 條之1 第1 項、第299 條第1
項前段、第310 條之2 、第454 條（本件依刑事判決精簡原則，
僅記載程序法條文），判決如主文。
本案經檢察官曾開源偵查起訴，由檢察官陳炎辰到庭執行公訴。
中　　華　　民　　國    111   年 　  9  　月 　 27  　日
                刑事第二十四庭  法  官　李俊彥   
以上正本證明與原本無異。
如不服本判決，應於判決送達後20日內敘明上訴理由，向本院提
出上訴狀（應附繕本），上訴於臺灣高等法院。其未敘述上訴理
由者，應於上訴期間屆滿後20日內向本院補提理由書「切勿逕送
上級法院」。
                                書記官  林慈恩
中　　華　　民　　國　  111 　年　   9    月    27    日
附錄本判決論罪之法律條文：
中華民國刑法第284 條
因過失傷害人者，處1 年以下有期徒刑、拘役或10萬元以下罰金
；致重傷者，處3 年以下有期徒刑、拘役或30萬元以下罰金。
--------------------------------------------------------
附件：
臺灣新北地方檢察署檢察官起訴書
                                    111年度偵字第12941號
　　被　　　告　林峻賢　男　29歲（民國00年0月00日生）
　　　　　　　　　　　　住○○市○里區○○○街00號9樓
　　　　　　　　　　　　居桃園市○○區○○路000巷00號
　　　　　　　　　　　　國民身分證統一編號：Z000000000號
上列被告因過失傷害案件，已經偵查終結，認應提起公訴，茲將
犯罪事實及證據並所犯法條分敘如下：
　　　　犯罪事實
一、林峻賢於民國110年5月21日1時40分許，駕駛車牌號碼000-0
    000號租賃小客車，沿新北市三重區五華街往仁義街方向行
    駛，行經該路段與仁愛街327巷交岔路口時，本應注意車輛
    行經閃光路口，應減速慢行並注意車前狀況，隨時採取必要
    之安全措施，而依當時情形，並無不能注意之情事，竟疏未
    注意及此，即貿然駕車行進，適有黃太郎騎乘車牌號碼000-
    000號普通重型機車，沿仁愛街327巷往五華街方向駛至上開
    交岔路口，亦未注意支線道應讓幹線道先行，即貿然行進，
    2車因閃避不及發生碰撞，致黃太郎人車倒地，因而受有左
    側股骨閉鎖性骨折、左鎖骨骨折、雙手擦傷、頭部擦傷、左
    小腿撕裂傷等傷害。林峻賢於肇事後，在未被有偵查犯罪職
    權之公務員發覺犯罪前，即主動報警，並報明肇事人姓名、
    地點、請警方前往處理而接受裁判。
二、案經黃太郎告訴偵辦。
　　　　證據並所犯法條
一、證據清單及待證事實：
編號 證據名稱 待證事實   1 被告林峻賢於警詢及偵訊中之供述 被告坦承於上開時、地駕車與告訴人車輛發生碰撞之事實，惟辯稱：伊當時打算通過路口後停靠路邊，所以已有減速慢行云云。   2 告訴人黃太郎於警詢中之指訴 全部犯罪事實。   3 道路交通事故現場圖、道路交通事故調查報告表㈠㈡、現場暨車損照片、本署勘驗報告、新北市政府車輛行車事故鑑定會新北車鑑字第0000000號鑑定意見書各1份、監視器影像光碟1片 全部犯罪事實。    4 新光醫療財團法人新光吳火獅紀念醫院乙種診斷證明書1份 告訴人因本件事故受有如犯罪事實欄所載傷害之事實 
二、核被告所為，係犯刑法第284條前段之過失傷害罪嫌。又被
    告肇事後，於警方到場尚未知悉何人肇事前，向有偵查機關
    權限之員警自首，承認其肇事而願接受裁判一情，有道路交
    通事故肇事人自首情形記錄表1紙在卷可稽，即符合自首之
    規定，請依刑法第62條前段之規定減輕其刑。
三、依刑事訴訟法第251條第1項提起公訴。
　　此  　致
臺灣新北地方法院
中　　華　　民　　國　 111　　年　　4 　　月　　 8　　日
                          檢　察　官  曾 開 源